臺灣臺北地方法院刑事裁定
111年度聲字第500號
聲  請  人  臺灣臺北地方檢察署檢察官
受  刑  人  張慶鴻



上列聲請人因受刑人數罪併罰有二裁判以上，聲請定其應執行之
刑（111年度執聲字第462號），本院裁定如下：
    主  文
張慶鴻所犯如附表所示之罪，所處如附表所示之刑，應執行有期
徒刑壹年玖月。
    理  由
一、聲請意旨略以：受刑人張慶鴻因詐欺等案件，經法院分別判
    決確定如附表所示，應依刑法第53條、第51條第5款規定定
    其應執行之刑，爰依刑事訴訟法第477條第1項聲請裁定等語
    。
二、按裁判確定前犯數罪者，併合處罰之。但有下列情形之一者
    ，不在此限：一、得易科罰金之罪與不得易科罰金之罪。二
    、得易科罰金之罪與不得易服社會勞動之罪。三、得易服社
    會勞動之罪與不得易科罰金之罪。四、得易服社會勞動之罪
    與不得易服社會勞動之罪；前項但書情形，受刑人請求檢察
    官聲請定應執行刑者，依第51條規定定之，刑法第50條定有
    明文。次按數罪併罰，有二裁判以上者，依刑法第51條之規
    定，定其應執行之刑；數罪併罰，分別宣告其罪之刑，宣告
    多數有期徒刑者，於各刑中之最長期以上，各刑合併之刑期
    以下，定其刑期，但不得逾30年。又，依刑法第53條應依同
    法第51條第5款至第7款之規定，定其應執行之刑者，由該案
    犯罪事實最後判決之法院之檢察官，聲請該法院裁定之，刑
    法第53條、第51條第5款及刑事訴訟法第477條第1項均有明
    文。另數罪併罰，應依分別宣告其罪之刑為基礎，定其應執
    行刑，此觀刑法第51條規定自明，故一裁判宣告數罪之刑，
    雖曾經定其執行刑，但如再與其他裁判宣告之刑定其執行刑
    時，前定之執行刑當然失效，仍應以其各罪宣告之刑為基礎
    ，定其執行刑。然上開更定之應執行刑，不應比前定之應執
    行刑加計其他裁判所處刑期後為重，否則即與法律秩序理念
    及法律目的之內部界限有違，難認適法（最高法院93年度台
    非字第192號判決意旨參照）。
三、經查：受刑人所犯如附表所示之罪，業經法院分別判處如附
    表所示之刑，均經確定在案，有各該判決書及臺灣高等法院
    被告前案紀錄表各1份在卷可稽。受刑人所犯如附表編號2至
    11所示之罪，其宣告刑均不得易科罰金，其餘之宣告刑雖得
    易科罰金，依刑法第50條第1項但書第1款之規定，固不得併
    合處罰；惟本案係檢察官依受刑人請求聲請定其應執行之刑
    ，此有卷附聲請定應執行刑調查表1紙附卷可憑，與刑法第5
    0條第2項規定無違，是本件聲請應予准許。本院審核認受刑
    人所犯如附表編號1所示之罪，其判決確定日期為民國110年
    8月14日，而如附表編號2至11所示之罪，其犯罪日期均在該
    日以前，且以本院為如附表所示各案犯罪事實最後判決之法
    院，核與上開規定相符。又，附表編號3至11所示之罪，雖
    經本院以如110年度審訴字第566號、第1647號判決定其應執
    行刑1年4月確定，惟本件係檢察官就附表編號1至11所示之
    罪聲請定應執行刑，依上說明，前定之應執行刑當然失效，
    仍應以其各罪之刑為基礎，並受前定應執行刑外部性及內部
    性界限之拘束，準此，本院衡酌受刑人犯罪之次數、情節、
    所犯數罪整體之非難評價，爰定其應執行刑如主文所示。至
    受刑人原得易科罰金之刑部分，因與不得易科罰金之罪合併
    處罰之結果，揆諸前揭說明，本院於定應執行刑時，自不得
    諭知易科罰金之折算標準。另，附表編號2併科罰金刑部分
    ，於本件既無刑法第51條第7款所規定宣告多數罰金之情形
    ，自不生定應執行刑之問題，併此敘明。
　四、爰依刑事訴訟法第477條第1項，刑法第53條、第51條第5
      款，裁定如主文。　
中　　華　　民　　國　　111 　年　　3 　　月　　25　　日
　　　　　　　　　刑事第六庭　　法　官  劉俊源
上正本證明與原本無異。
如不服本裁定，應於送達後5日內向本院提出抗告狀。
                          　　　書記官　洪紹甄
中　　華　　民　　國　　111 　年　　3 　　月　　25　　日
附表：
編  號 1 2 3 罪  名 幫助詐欺 洗錢 加重詐欺 宣告刑 有期徒刑4月 有期徒刑3月，併科罰金新臺幣1萬元 有期徒刑1年1月 犯罪日期 109年10月30日 109年7月12日 109年8月2日 偵查機關及案號 新北地檢110年度偵字第4923號、第5934號、第5539號、第10800號 新北地檢110年度偵緝字第333號 臺北地檢109年度偵字第30025號、110年度偵字第4130號 最後事實審法院及判決案號 新北地院110年度簡字第1712號 新北地院110年度金訴字第52號 臺北地院110年度審訴字第566號、第1647號 判決日期 110年6月24日 110年4月13日 110年12月29日 確定日期 110年8月14日 110年9月14日 111年2月8日 是否為得易科罰金之案件 是 否 否 執行案號 新北地檢110年度執字第8156號 新北地檢110年度執字第8565號 臺北地檢111年度執字第1118號 備    註   編號3至11所示案件，前經本院以111年度審訴字第566號、第1647號判決定應執行有期徒刑1年4月確定。 

編  號 4 5 6 罪  名 加重詐欺 加重詐欺 加重詐欺 宣告刑 有期徒刑1年1月 有期徒刑1年1月 有期徒刑1年1月 犯罪日期 109年8月2日 109年8月2日 109年8月1日 偵查機關及案號 臺北地檢109年度偵字第30025號、110年度偵字第4130號 臺北地檢109年度偵字第30025號、110年度偵字第4130號 臺北地檢109年度偵字第30025號、110年度偵字第4130號 最後事實審法院及判決案號 臺北地院110年度審訴字第566號、第1647號 臺北地院110年度審訴字第566號、第1647號 臺北地院110年度審訴字第566號、第1647號 判決日期 110年12月29日 110年12月29日 110年12月29日 確定日期 111年2月8日 111年2月8日 111年2月8日 是否為得易科罰金之案件 否 否 否 執行案號 臺北地檢111年度執字第1118號 臺北地檢111年度執字第1118號 臺北地檢111年度執字第1118號 備    註 編號3至11所示案件，前經本院以111年度審訴字第566號、第1647號判決定應執行有期徒刑1年4月確定。   

編  號 7 8 9 罪  名 加重詐欺 加重詐欺 加重詐欺 宣告刑 有期徒刑1年1月 有期徒刑1年1月 有期徒刑1年1月 犯罪日期 109年8月1日 109年8月2日 109年8月2日 偵查機關及案號 臺北地檢109年度偵字第30025號、110年度偵字第4130號 臺北地檢109年度偵字第30025號、110年度偵字第4130號 臺北地檢109年度偵字第30025號、110年度偵字第4130號 最後事實審法院及判決案號 臺北地院110年度審訴字第566號、第1647號 臺北地院110年度審訴字第566號、第1647號 臺北地院110年度審訴字第566號、第1647號 判決日期 110年12月29日 110年12月29日 110年12月29日 確定日期 111年2月8日 111年2月8日 111年2月8日 是否為得易科罰金之案件 否 否 否 執行案號 臺北地檢111年度執字第1118號 臺北地檢111年度執字第1118號 臺北地檢111年度執字第1118號 備    註 編號3至11所示案件，前經本院以111年度審訴字第566號、第1647號判決定應執行有期徒刑1年4月確定。   

編  號 10 11 罪  名 加重詐欺 加重詐欺 宣告刑 有期徒刑1年2月 有期徒刑1年2月 犯罪日期 109年8月3日 109年8月2日 偵查機關及案號 臺北地檢109年度偵字第30025號、110年度偵字第4130號 臺北地檢109年度偵字第30025號、110年度偵字第4130號 最後事實審法院及判決案號 臺北地院110年度審訴字第566號、第1647號 臺北地院110年度審訴字第566號、第1647號 判決日期 110年12月29日 110年12月29日 確定日期 111年2月8日 111年2月8日 是否為得易科罰金之案件 否 否 執行案號 臺北地檢111年度執字第1118號 臺北地檢111年度執字第1118號 備    註 編號3至11所示案件，前經本院以111年度審訴字第566號、第1647號判決定應執行有期徒刑1年4月確定。